zh-CN: 电推剪/理发器类型: 有线; 无线; 其他
pt-BR: Tipo de cortador/aparador: Com fio; Sem fio; Outro
ja: クリッパー/トリマータイプ: コード付き; コードレス; その他
nl: Type tondeuse/trimmer: Bedraad; Draadloos; Andere
en: Clipper/Trimmer type: Corded; Cordless; Other
sk-SK: Typ orezávača: Drôtový; Bezdrôtový; Iné
tr: Kırpıcı / Düzeltici tipi: Kablolu; Kablosuz; Diğer
el: Τύπος κουρευτικής μηχανής/μηχανής ψαλιδίσματος: Με σύρμα; Ασύρματο; Άλλο
da: Klipper-/trimmertype: Med ledning; Uden ledning; Andet
sl-SI: Vrsta strižnika/prirezovalnika: Žični; Brezžični; Drugo
lt-LT: Plaukų kirpimo mašinėlės tipas: Laidinis; Akumuliatorinis; Kita
vi: Loại tông đơ: Có dây; Không dây; Khác
zh-TW: 剪刀/修剪器類型: 有線的; 無線的; 其他
de: Haarschneide-/Trimmertyp: Mit Kabel; Kabellos; Sonstiges
cs: Typ zastřihovače: S kabelem; Bez kabelu; Jiné
fr: Type de rasoir/tondeuse: Avec fil; Sans fil; Autre
it: Tipo di tagliacapelli: Con filo; Senza fili; Altro
bg-BG: Тип машинка за подстригване/тример: С кабел; Безжичен; Други
ko: 클리퍼/트리머 타입: 유선; 무선; 기타
ru: Тип машинки для стрижки или триммера: Проводной; Беспроводной; Другой
hr-HR: Vrsta aparata za šišanje / trimera: S kabelom; Bežični; Ostalo
pl: Rodzaj trymera do włosów: Przewodowy; Bezprzewodowy; Inne
nb: Klipper/trimmertype: Kablet; Uten ledning; Annet
hu: Hajvágó vagy trimmer típusa: Vezetékes; Vezeték nélküli; Egyéb
fi: Leikkuri-/trimmerityyppi: Johdollinen; Johdoton; Muu
sv: Typ av klippare/trimmer: Trådbunden; Sladdlös; Övrigt
th: ประเภทอุปกรณ์ตัดแต่งขนและผม: มีสาย; ไม่มีสาย; อื่นๆ
es: Tipo de cortadora/recortadora: Con cable; Sin cable; Otros
ro-RO: Tip de mașină de tuns: Cu fir; Fără fir; Altele
pt-PT: Tipo de cortador/aparador: Com fios; Sem fios; Outro